---
title: ""
toc: false
editor: source
freeze: false
---

```{r load_packages, message=FALSE, warning=FALSE, include=FALSE}
library(gsheet)
library(tidyverse)

MEDIA_SHEET_URL <- "https://docs.google.com/spreadsheets/d/1id1P5ke9ZJckr_6ePP84FOLeQPoHb57eitX7yaZ_l8A/edit#gid=625135132"
PUBS_SHEET_URL  <- "https://docs.google.com/spreadsheets/d/1id1P5ke9ZJckr_6ePP84FOLeQPoHb57eitX7yaZ_l8A/edit#gid=1000751275"

html_esc <- function(x) {
  x <- gsub("&", "&amp;", as.character(x))
  x <- gsub("<", "&lt;", x)
  x <- gsub(">", "&gt;", x)
  x
}
```

::: {.content-visible when-profile="en"}
This page collects media appearances — interviews, press coverage, and radio segments — as well as outreach articles written for general audiences.

### Interviews & press
:::
::: {.content-visible when-profile="es"}
Esta página reúne apariciones en medios —entrevistas, notas de prensa y segmentos de radio— y artículos de divulgación escritos para el público general.

### Entrevistas y prensa
:::

```{r interviews, results='asis'}
#| echo: false

media <- gsheet2tbl(MEDIA_SHEET_URL) %>%
  arrange(desc(year))

cat('<div class="research-list">\n')
prev_year <- ""
for (i in seq_len(nrow(media))) {
  m <- media[i, ]
  yr <- as.character(m$year)
  year_label <- if (yr != prev_year) yr else ""
  cont_class <- if (year_label == "") " pub-cont" else ""
  prev_year  <- yr

  title_html <- html_esc(as.character(m$title))

  medio_html <- if (!is.na(m$medio) && m$medio != "")
    paste0('<div class="pub-author-row"><em>', html_esc(as.character(m$medio)), '</em></div>\n')
  else ""

  links <- character(0)
  if (!is.na(m$url)  && m$url  != "") links <- c(links, paste0('<a href="', m$url,  '">link</a>'))
  if (!is.na(m$url2) && m$url2 != "") links <- c(links, paste0('<a href="', m$url2, '">link 2</a>'))
  links_html <- if (length(links) > 0)
    paste0('<span class="pub-links">', paste(links, collapse = ""), '</span>\n') else ""

  cat(paste0(
    '<div class="pub-entry', cont_class, '">\n',
    '<span class="pub-year-col">', year_label, '</span>\n',
    '<div class="pub-body">\n',
    '<div class="pub-title-row">', title_html, '</div>\n',
    medio_html,
    links_html,
    '</div>\n',
    '</div>\n\n'
  ))
}
cat('</div>\n\n')
```

::: {.content-visible when-profile="en"}
### Articles & outreach
:::
::: {.content-visible when-profile="es"}
### Artículos de divulgación
:::

```{r outreach, results='asis'}
#| echo: false

outreach <- gsheet2tbl(PUBS_SHEET_URL) %>%
  filter(type == "media") %>%
  arrange(desc(year))

cat('<div class="research-list">\n')
prev_year <- ""
for (i in seq_len(nrow(outreach))) {
  p <- outreach[i, ]
  yr <- as.character(p$year)
  year_label <- if (yr != prev_year) yr else ""
  cont_class <- if (year_label == "") " pub-cont" else ""
  prev_year  <- yr

  title_html <- if (!is.na(p$url) && p$url != "")
    paste0('<a href="', p$url, '">', html_esc(as.character(p$title)), '</a>')
  else html_esc(as.character(p$title))

  journal_html <- if (!is.na(p$journaltitle) && p$journaltitle != "")
    paste0('<div class="pub-journal-row">', html_esc(as.character(p$journaltitle)), '</div>\n')
  else ""

  cat(paste0(
    '<div class="pub-entry', cont_class, '">\n',
    '<span class="pub-year-col">', year_label, '</span>\n',
    '<div class="pub-body">\n',
    '<div class="pub-title-row">', title_html, '</div>\n',
    journal_html,
    '</div>\n',
    '</div>\n\n'
  ))
}
cat('</div>\n\n')
```
