---
title: ""
toc: false
editor: source
---

```{r load_packages, message=FALSE, warning=FALSE, include=FALSE}
library(gsheet)
library(tidyverse)

SHEET_URL <- "https://docs.google.com/spreadsheets/d/1id1P5ke9ZJckr_6ePP84FOLeQPoHb57eitX7yaZ_l8A/edit#gid=852428719"
```

::: {.content-visible when-profile="en"}
I have taught undergraduate and graduate courses at the University of Buenos Aires and Torcuato Di Tella University, covering statistics, Bayesian inference, data visualization, and behavioral science. I have also led training workshops on statistical literacy for public officials and journalists. My teaching aims to connect rigorous quantitative methods with real-world reasoning and decision-making.

### Interactive Apps

A collection of experiments and visualizations built for the course *Neurociencia y Psicología Experimental* at Torcuato Di Tella University. Try them in your browser — no installation needed.

:::: {.pub-entry}
**Experiments**

::: {.pub-links}
[Two-Armed Bandit](https://gsolovey-utdt.github.io/two-armed-bandit/) —
[Stroop](https://gsolovey-utdt.github.io/stroop/) —
[Gambling Game](https://gsolovey-utdt.github.io/azar/) —
[Detection Threshold](https://gsolovey-utdt.github.io/umbral-de-deteccion/) —
[Digit Memory](https://gsolovey-utdt.github.io/memoria-de-digitos/)
:::
::::

:::: {.pub-entry}
**Visualizations & Games**

::: {.pub-links}
[Correlation](https://gsolovey-utdt.github.io/correlacion/) —
[Random Assignment](https://gsolovey-utdt.github.io/asignacion_aleatoria/) —
[Random Sampling](https://gsolovey-utdt.github.io/muestreo_aleatorio/) —
[Set](https://gsolovey-utdt.github.io/set/)
:::
::::

### Courses
:::
::: {.content-visible when-profile="es"}
Dicté cursos de grado y posgrado en la Universidad de Buenos Aires y la Universidad Torcuato Di Tella, en áreas como estadística, inferencia bayesiana, visualización de datos y ciencias del comportamiento. También coordiné capacitaciones sobre alfabetización estadística para funcionarios públicos y periodistas. Mi enfoque busca conectar métodos cuantitativos rigurosos con el razonamiento y la toma de decisiones en contextos reales.

### Aplicaciones interactivas

Una colección de experimentos y visualizaciones desarrollados para el curso *Neurociencia y Psicología Experimental* en la Universidad Torcuato Di Tella. Se pueden usar directamente en el navegador, sin instalación.

:::: {.pub-entry}
**Experimentos**

::: {.pub-links}
[Two-Armed Bandit](https://gsolovey-utdt.github.io/two-armed-bandit/) —
[Stroop](https://gsolovey-utdt.github.io/stroop/) —
[Juego del Azar](https://gsolovey-utdt.github.io/azar/) —
[Umbral de Detección](https://gsolovey-utdt.github.io/umbral-de-deteccion/) —
[Memoria de Dígitos](https://gsolovey-utdt.github.io/memoria-de-digitos/)
:::
::::

:::: {.pub-entry}
**Visualizaciones y Juegos**

::: {.pub-links}
[Correlación](https://gsolovey-utdt.github.io/correlacion/) —
[Asignación aleatoria](https://gsolovey-utdt.github.io/asignacion_aleatoria/) —
[Muestreo aleatorio](https://gsolovey-utdt.github.io/muestreo_aleatorio/) —
[Set](https://gsolovey-utdt.github.io/set/)
:::
::::

### Cursos
:::

```{r teaching, results='asis'}
#| echo: false

courses <- gsheet2tbl(SHEET_URL) %>%
  filter(cargo %in% c("prof", "doc")) %>%
  mutate(
    materia = ifelse(!is.na(url) & url != "",
                     paste0("[", materia, "](", url, ")"),
                     materia)
  ) %>%
  arrange(desc(year))

years <- unique(courses$year)

for (yr in years) {
  cat(paste0("#### ", yr, "\n\n"))
  yr_courses <- filter(courses, year == yr)
  for (i in seq_len(nrow(yr_courses))) {
    c <- yr_courses[i, ]
    cat(paste0(
      '::: {.pub-entry}\n',
      '**', c$materia, '**\\\n',
      '*', c$carrera, '*\n',
      ':::\n\n'
    ))
  }
}
```
