---
title: ""
toc: false
editor: source
freeze: false
---

```{r load_packages, message=FALSE, warning=FALSE, include=FALSE}
library(gsheet)
library(tidyverse)

SHEET_URL <- "https://docs.google.com/spreadsheets/d/1id1P5ke9ZJckr_6ePP84FOLeQPoHb57eitX7yaZ_l8A/edit#gid=852428719"
APPS_SHEET_URL <- "https://docs.google.com/spreadsheets/d/1id1P5ke9ZJckr_6ePP84FOLeQPoHb57eitX7yaZ_l8A/edit#gid=1560795144"

html_esc <- function(x) {
  x <- gsub("&", "&amp;", as.character(x))
  x <- gsub("<", "&lt;", x)
  x <- gsub(">", "&gt;", x)
  x
}

courses <- gsheet2tbl(SHEET_URL) %>%
  filter(!is.na(institucion) & trimws(as.character(institucion)) != "") %>%
  arrange(desc(year))

apps <- gsheet2tbl(APPS_SHEET_URL) %>%
  filter(trimws(as.character(incluir)) == "TRUE")

render_apps <- function(prof = "en") {
  if (nrow(apps) == 0) return(invisible(NULL))
  cat('<div class="apps-grid">\n')
  for (i in seq_len(nrow(apps))) {
    a <- apps[i, ]
    name <- html_esc(if (prof == "es") as.character(a$nombre_es) else as.character(a$nombre))
    tipo <- html_esc(if (prof == "es") as.character(a$tipo_es) else as.character(a$tipo))
    has_img <- "img" %in% names(a) && !is.na(a$img) && trimws(as.character(a$img)) != ""
    img_src  <- if (has_img) {
      p <- trimws(as.character(a$img))
      if (!grepl("/", p)) paste0("apps-img/", p) else p
    } else ""
    img_html <- if (has_img)
      paste0('<img class="app-card-img" src="', img_src, '" alt="">\n')
    else ""
    cat(paste0(
      '<a href="', as.character(a$url), '" class="app-card">\n',
      img_html,
      '<div class="app-name">', name, '</div>\n',
      '<div class="app-type">', tipo, '</div>\n',
      '</a>\n'
    ))
  }
  cat('</div>\n\n')
}

render_courses <- function(inst) {
  rows <- courses %>% filter(trimws(as.character(institucion)) == inst)
  if (nrow(rows) == 0) return(invisible(NULL))
  cat('<div class="research-list">\n')
  prev_year <- ""
  for (i in seq_len(nrow(rows))) {
    c_row <- rows[i, ]
    yr <- as.character(c_row$year)
    year_label <- if (yr != prev_year) yr else ""
    cont_class <- if (year_label == "") " pub-cont" else ""
    prev_year <- yr
    materia_html <- if (!is.na(c_row$url) && c_row$url != "")
      paste0('<a href="', c_row$url, '">', html_esc(c_row$materia), '</a>')
    else html_esc(as.character(c_row$materia))
    cat(paste0(
      '<div class="pub-entry', cont_class, '">\n',
      '<span class="pub-year-col">', year_label, '</span>\n',
      '<div class="pub-body">\n',
      '<div class="pub-title-row">', materia_html, '</div>\n',
      '<div class="pub-author-row">', html_esc(as.character(c_row$carrera)), '</div>\n',
      '</div>\n',
      '</div>\n\n'
    ))
  }
  cat('</div>\n\n')
}
```

<!-- ===== INTRO ===== -->

::: {.content-visible when-profile="en"}
Over more than twenty years I have taught undergraduate and graduate courses at three universities, on topics ranging from physics and statistics to neuroscience. I have also led training courses for high school students, public officials, journalists, and the general public. Below you will find an overview of my teaching at [Torcuato Di Tella University](#utdt-en), the [University of Buenos Aires](#uba-ic-en), and [Universidad de San Andrés](#udesa-en).
:::

::: {.content-visible when-profile="es"}
A lo largo de más de veinte años dicté cursos de grado y posgrado en tres universidades, sobre temas que van desde la física y la estadística hasta la neurociencia. También coordiné cursos de formación para estudiantes de secundario, empleados del Estado Nacional, periodistas y público general. A continuación encontrarás información sobre mi docencia en la [Universidad Torcuato Di Tella](#utdt-es), la [Universidad de Buenos Aires](#uba-ic-es) y la [Universidad de San Andrés](#udesa-es).
:::

<!-- ===== UTDT ===== -->

::: {.content-visible when-profile="en"}
### Torcuato Di Tella University {#utdt-en}

At Torcuato Di Tella University I teach in the Bachelor's program in Behavioral Science. My core course, *Introduction to Neuroscience and Experimental Psychology*, covers fundamental topics including memory, attention, perception, and decision-making. To support in-class demonstrations, I developed a collection of interactive browser-based experiments and visualizations — no installation needed.

#### Interactive apps
:::

::: {.content-visible when-profile="es"}
### Universidad Torcuato Di Tella {#utdt-es}

En la Universidad Torcuato Di Tella dicto materias en la Licenciatura en Ciencias del Comportamiento. Mi curso central, *Introducción a la Neurociencia y la Psicología Experimental*, recorre temas fundamentales como memoria, atención, percepción y toma de decisiones. Para apoyar las clases, desarrollé una colección de experimentos y visualizaciones interactivas que funcionan directamente en el navegador, sin instalación.

#### Aplicaciones interactivas
:::

```{r apps_grid, results='asis'}
#| echo: false
render_apps(Sys.getenv("QUARTO_PROFILE", unset = "en"))
```

::: {.content-visible when-profile="en"}
#### Courses
:::

::: {.content-visible when-profile="es"}
#### Materias
:::

```{r utdt_courses, results='asis'}
#| echo: false
render_courses("utdt")
```

<!-- ===== UDESA ===== -->

::: {.content-visible when-profile="en"}
### Universidad de San Andrés {#udesa-en}

At Universidad de San Andrés I taught *Statistics for Social Sciences*, an introductory course designed for students with minimal mathematical background. Following *Data Analysis for Social Science* by Llaudet and Imai, the course covered the fundamentals of quantitative reasoning in R — causal inference, survey research, and predictive models — with an emphasis on building intuition over formula.
:::

::: {.content-visible when-profile="es"}
### Universidad de San Andrés {#udesa-es}

En la Universidad de San Andrés dicté *Estadística para Ciencias Sociales*, un curso introductorio diseñado para estudiantes con escasa formación matemática previa. Siguiendo el libro *Data Analysis for Social Science* de Llaudet e Imai, el curso recorrió los fundamentos del razonamiento cuantitativo en R —inferencia causal, investigación por encuestas y modelos predictivos— con énfasis en construir intuición antes que fórmulas.
:::

```{r udesa_courses, results='asis'}
#| echo: false
render_courses("udesa")
```

<!-- ===== UBA-IC ===== -->

::: {.content-visible when-profile="en"}
### UBA — Instituto de Cálculo {#uba-ic-en}

At the Instituto de Cálculo (University of Buenos Aires) I taught graduate and advanced undergraduate courses in statistics and data science, covering Bayesian inference, data visualization, and computational methods.
:::

::: {.content-visible when-profile="es"}
### UBA — Instituto de Cálculo {#uba-ic-es}

En el Instituto de Cálculo (Universidad de Buenos Aires) dicté cursos de posgrado y grado avanzado en estadística y ciencia de datos, con énfasis en inferencia bayesiana, visualización de datos y métodos computacionales.
:::

```{r ubaic_courses, results='asis'}
#| echo: false
render_courses("uba-ic")
```

<!-- ===== UBA-EXT ===== -->

::: {.content-visible when-profile="en"}
### UBA — Professional Training {#uba-ext-en}

As part of the Instituto de Cálculo's outreach activities, I led workshops on statistical literacy for journalists and public officials. These sessions used real-world examples to help participants recognize chance as a possible explanation, distinguish correlation from causation, and critically assess data quality before turning numbers into stories.
:::

::: {.content-visible when-profile="es"}
### UBA — Formación Profesional {#uba-ext-es}

En el marco de las actividades de extensión del Instituto de Cálculo, coordiné talleres de formación en alfabetización estadística para periodistas y funcionarios de la administración pública nacional. Los talleres utilizaron ejemplos reales para ayudar a reconocer al azar como causa posible, distinguir correlación de causalidad y evaluar críticamente la calidad de los datos antes de convertir números en historias.
:::

```{r ubaext_courses, results='asis'}
#| echo: false
render_courses("uba-ext")
```

<!-- ===== UBA-DF ===== -->

::: {.content-visible when-profile="en"}
### UBA — Department of Physics {#uba-df-en}

At the Department of Physics (University of Buenos Aires) I taught undergraduate courses to students in the Physics degree program.
:::

::: {.content-visible when-profile="es"}
### UBA — Departamento de Física {#uba-df-es}

En el Departamento de Física (Universidad de Buenos Aires) dicté materias de grado para estudiantes de la Licenciatura en Física.
:::

```{r ubadf_courses, results='asis'}
#| echo: false
render_courses("uba-df")
```

<!-- ===== UBA-CBC ===== -->

::: {.content-visible when-profile="en"}
### UBA — Ciclo Básico Común {#uba-cbc-en}

At the Ciclo Básico Común (University of Buenos Aires) I taught introductory physics courses to incoming university students.
:::

::: {.content-visible when-profile="es"}
### UBA — Ciclo Básico Común {#uba-cbc-es}

En el Ciclo Básico Común (Universidad de Buenos Aires) dicté cursos introductorios de física para ingresantes universitarios.
:::

```{r ubacbc_courses, results='asis'}
#| echo: false
render_courses("uba-cbc")
```
